【裁判字號】    96,重訴,67
【裁判日期】    971120
【裁判案由】    毒品危害防制條例等
【裁判全文】
臺灣桃園地方法院刑事判決              96年度重訴字第67號
公  訴  人  臺灣桃園地方法院檢察署檢察官
被      告  甲○○
選任辯護人  姜至軒律師
被      告  丁○○
                    樓
選任辯護人  林永祥律師
被      告  丙○○
                    5號
選任辯護人  彭國良律師
上列被告因違反毒品危害防制條例等案件，經檢察官提起公訴（
96年度偵字第2488號）本院判決如下：
    主  文
甲○○幫助共同運輸第一級毒品，處有期徒刑陸年。
丁○○幫助共同運輸第一級毒品，處有期徒刑柒年。
丙○○共同運輸第一級毒品，處有期徒刑拾肆年。
    事  實
一、甲○○、丁○○與乙○○（經臺灣高等法院95年度上訴字第
    1817號判處有期徒刑14年，經最高法院駁回上訴確定）均曾
    任職於臺中市西屯區○○○街65號1 樓之新航線快遞公司。
    乙○○於任職上開公司期間結識甲○○；甲○○於任職上開
    公司期間結識丁○○；丁○○係於民國92年間自上開公司離
    職；乙○○、甲○○則分別於93年間先後離職；丁○○離職
    後於93年間，在臺中市獅子王PUB 飲酒時結識丙○○。丙○○、真實姓名年籍不詳自稱「阿貴」、「小六」及「小王」
    之成年人，明知海洛因係毒品危害防制條例所規定之第一級
    毒品，並為行政院依懲治走私條例第2 條第4 項規定公告之
    「管制物品項目及其數額」甲項第4 款所列管制進出口之物
    品，禁止運輸、私運進口，竟基於共同私運管制進口物品即
    第一級毒品海洛因前來臺灣之犯意聯絡，丙○○與「阿貴」
    乃先尋覓可前往大陸地區攜帶毒品回臺之人，遂以攜帶毒品
    之人每趟可獲新台幣（下同）20萬元報酬、介紹人亦可獲得
    1 至2 萬元佣金之條件，由丙○○於94年2 、3 月間某日，
    撥打電話給丁○○，請丁○○代覓適當人選，並允以事成後
    ，丁○○將可獲取1 至2 萬元之佣金。丁○○應允後，基於
    幫助之犯意，於94年4 月間某日，撥打電話給甲○○，將有
    人委託其尋覓適當人選從事上開運輸毒品之情事轉告甲○○
    ，並轉請託甲○○介紹適當人選，且於2 、3 日後，以電話
    相約甲○○在來運公司附近之某路邊茶店喝茶，明確告知該
    人選運輸毒品入境後，即可獲得每趟約20萬元之報酬。茲因
    乙○○曾於93年年底某日，向甲○○表示其離開新航線快遞
    公司後，收入不穩欠缺金錢，甲○○遂基於幫助之犯意，於
    94年4 月間某日，將有人委託丁○○尋覓適當人選前往大陸
    地區攜帶毒品入境及事成後該人選可獲取之報酬等情轉知乙○○，經徵得乙○○之允諾同意前往後，於94年4 月間某日
    ，在乙○○位於臺中市西屯區之租住處附近，將乙○○介紹
    給丁○○，丁○○除再次告知乙○○此行將負責前往大陸地
    區攜帶毒品入境，代價為20萬元等情外，同時並當場向乙○○收取乙○○之護照、台胞證及照片2 張；丁○○旋即於1
    、2 日後，在丁○○位於臺中縣潭子鄉○○路○ 段1 巷56
    弄21號7 樓住處之樓下，將乙○○之護照、台胞證及照片2
    張交付丙○○。丙○○取得上開證件及照片，在其位於臺中
    市○○路97號租住處樓下，將該證件及照片交給「阿貴」負
    責辦理乙○○前往大陸地區之機票，並於數日後，在臺中市
    「潘金蓮」酒店內，與丁○○相約帶同乙○○本人前往相見
    。乙○○遂與丙○○、「阿貴」、「小六」及「小王」之成
    年人，基於前述共同私運管制進口物品即第一級毒品海洛因
    前來臺灣之犯意聯絡，乙○○於94年4 月29日與丙○○相約
    ，並一同前往臺中市○○路的「逗魚茶館」，而「阿貴」及
    「小六」亦在場，「阿貴」進而將乙○○護照、臺胞證、機
    票（桃園中正機場經香港轉飛大陸廣州之來回機票）及供乙○○在大陸期間食、宿費用之現金35,000元交付乙○○，並
    指示乙○○於94年4 月30日，經香港轉飛大陸廣州地區取得
    海洛因後，即將之攜帶來臺。乙○○於94年4 月30日10時40
    分許，與「小六」同搭中華航空公司CI607 號班機至香港，
    再於同日13時55分搭中國南方航空公司CZ304 號班機轉往廣
    州，嗣抵廣州後，乙○○經「小王」之安排，投宿「中央酒
    店」，並將「小王」交付可在大陸地區使用之SIM 卡1 張，
    置換入己所有之NOKIA 牌手機內，以供聯絡運毒事宜之用。
    「小六」抵達廣州後，即於不詳時間、地點，取得欲運輸來
    臺、藏放於「小六」所有之2 條壁毯夾層內如附表編號1 所
    示之海洛因，並於94年5 月4 日17時許，在乙○○投宿之「
    中央酒店」房間內，由「小六」以附表編號11所示之浴巾包
    裹後，放進乙○○所有之行李箱底層，其上再覆蓋乙○○所
    有如附表編號4 至9 所示之衣物以為掩飾。嗣「小王」撥打
    乙○○持用之上開電話，指示乙○○即刻攜帶藏有海洛因之
    行李箱，改投宿於廣州「民航酒店」，並於翌日返臺。乙○○遵照指示，於「民航酒店」住宿1 晚後，即於94年5 月5
    日8 時25分許，攜帶上開行李，搭乘中國南方航空公司CZ30
    1 號班機由廣州飛往香港，繼於同日11時25分許，轉搭中華
    航空公司CI604 號班機返臺。嗣於同日13時許，飛抵桃園「
    中正國際機場」後，因內政部警政署航空警察局安檢隊會同
    財政部臺北關稅局人員，以Ｘ光檢查儀檢查乙○○所託運行
    李箱時，察覺有異，而於同日13時40分許，乙○○提領上開
    託運行李箱通過第7 號綠色檢查檯時，將之移至第9 號紅線
    應申報檯檢查而當場查獲，並扣得如附表所示之物。
二、案經內政部警政署航空警察局報請臺灣桃園地方法院檢察署
    檢察官偵查起訴。
    理  由
壹、程序部分：
一、按被告以外之人於審判外之言詞或書面陳述，除法律有規定
    者外，不得作為證據；被告以外之人於偵查中向檢察官所為
    之陳述，除顯有不可信之情況者外，得為證據；被告以外之
    人於檢察事務官、司法警察官或司法警察調查中所為之陳述
    ，與審判中不符時，其先前之陳述具有較可信之特別情況，
    且為證明犯罪事實存否所必要者，得為證據；被告以外之人
    於審判外之陳述，雖不符前四條之規定，而經當事人於審判
    程序同意作為證據，法院審酌該言詞陳述或書面陳述作成時
    之情況，認為適當者，亦得為證據。當事人、代理人或辯護
    人於法院調查證據時，知有第一百五十九條第一項不得為證
    據之情形，而未於言詞辯論終結前聲明異議者，視為有前項
    之同意。刑事訴訟法第159 條第1 項、第159 條之1 第2 項
    、第159 條之2 、第159 條之5 分別定有明文。而所謂「顯
    有不可信性」、「特別可信性」、「適當性」，係指陳述是
    否出於供述者之真意、有無違法取供情事之信用性而言，故
    應就偵查或調查筆錄製作之原因、過程及其功能等項加以綜
    合觀察，據以判斷該傳聞證據是否「非顯不可信」或「有特
    別可信之情況」，倘可據以認定其任意性暨信用性俱無疑慮
    者，即可例外賦予「證據能力」，俾其成為法院審判時之適
    格證據資料；換言之，「證據能力」所強調者，實乃其作為
    認定被告犯罪證據之資格，此與其內容究否足以證明被告犯
    罪之「證明力」，尚有層次上之差別，不容混為一談。經查
    ：關於證人乙○○於警詢中向司法警察所為之陳述，其於警
    詢之所證，雖未經具結擔保，然其內容實與渠等於檢察官偵
    查中之所證相若，據此逆推，已可見證人乙○○應係本於真
    意始為如警詢筆錄所載之供述；兼之本案亦未見司法警察有
    何違法取供之情事，雖此部分供述資料尚非證明本案犯罪事
    實存否之所必要（因證人於警詢時所證內容，與其偵查中之
    所證，實相差無幾；刑事訴訟法第159 條之2 規定參照），
    且本院審酌證人乙○○於本院審理時，經具結後為交互詰問
    ，洵無妨礙被告甲○○、丁○○及丙○○防禦之權，故依諸
    上開規定，前揭證人於審判外之陳述，亦有證據能力。
二、次按刑事訴訟法第158 條之3 規定：「證人、鑑定人依法應
    具結而未具結者，其證言或鑑定意見，不得作為證據。」所
    謂「依法應具結而未具結者」，係指檢察官或法官依刑事訴
    訟法第175 條之規定，以證人身分傳喚被告以外之人（證人
    、告發人、告訴人、被害人、共犯或共同被告）到庭作證，
    或雖非以證人身分傳喚到庭，而於訊問調查過程中，轉換為
    證人身分為調查時，此時其等供述之身分為證人，則檢察官
    、法官自應依本法第186 條有關具結之規定，命證人供前或
    供後具結，其陳述始符合第158 條之3 之規定，而有證據能
    力。若檢察官或法官非以證人身分傳喚而以告發人、告訴人
    、被害人或共犯、共同被告身分傳喚到庭為訊問時（例如刑
    事訴訟法第71條、第219 條之6 第2 項、第236 條之1 第1
    項、第248 條之1 、第271 條第2 項、第271 條之1 第1 項
    ），其身分既非證人，即與「依法應具結」之要件不合，縱
    未命其具結，純屬檢察官或法官調查證據職權之適法行使，
    當無違法可言。而前揭不論係本案或他案在檢察官面前作成
    未經具結之陳述筆錄，係屬被告以外之人於偵查中向檢察官
    所為之陳述，本質上屬於傳聞證據，基於保障被告在憲法上
    之基本訴訟權，除該被告以外之人死亡、身心障礙致記憶喪
    失或無法陳述、滯留國外或所在不明而無法傳喚或傳喚不到
    、或到庭後拒絕陳述等情形外，如已經法院傳喚到庭具結而
    為陳述，並經被告之反對詰問，前揭非以證人身分而在檢察
    官面前未經具結之陳述筆錄，除顯有不可信之情況者外，得
    為證據，並應於判決內敘明其符合傳聞證據例外之理由；又
    前揭非以證人之身分在審判中之陳述筆錄，倘該被告以外之
    人已經法院以證人身分傳喚到庭並經具結作證，且由被告為
    反對詰問，或有前揭傳喚不能或詰問不能之情形外，該未經
    具結之陳述筆錄因屬審判上之陳述，自有證據能力；若係在
    另案法官面前作成之陳述筆錄，本質上亦屬傳聞證據，自得
    依本法第159 條之1 第1 項之規定，認有證據能力。不能因
    陳述人未經具結，即一律適用本法第158 條之3 之規定，排
    除其證據能力（最高法院96年度台上字第3527號判決意旨參
    照）。經查：有關證人乙○○於本院審理中已依證人身分傳
    喚到庭具結作證，並經被告甲○○、丁○○及丙○○之反對
    詰問，則乙○○於偵查中以被告身分所為之供述證據，屬傳
    聞證據，但並無顯不可信之情形，而認有證據能力。
三、次按刑事審判上之共同被告，係為訴訟經濟等原因，由檢察
    官或自訴人合併或追加起訴，或由法院合併審判所形成，其
    間各別被告及犯罪事實仍獨立存在。故共同被告對於其他共
    同被告之案件而言，為被告以外之第三人，本質上屬於證人
    ，為確保被告對證人之詰問權，證人於審判中，應依法定程
    序，到場具結陳述，並接受被告之詰問，其陳述始得作為認
    定被告犯罪事實之判斷依據（最高法院93年臺上字第5726號
    判決意旨參照）。故被告丙○○、甲○○及丁○○雖同為本
    案被告，然公訴人援引被告丙○○、甲○○及丁○○於警詢
    及偵查中所為之陳述為其餘被告犯行之證據，則就被告丙○○、甲○○及丁○○而言，被告甲○○、丁○○及丙○○之
    陳述無異屬「被告以外之人」之陳述，合先敘明。然本院於
    審判中，已依法定程序傳喚被告甲○○及丁○○到場具結陳
    述，並接受被告丙○○等人之詰問，揆諸上開說明，其等於
    警詢及偵查中就其他共同被告所為之陳述，自得作為認定其
    他共同被告犯罪事實之判斷依據。
四、另本件認定事實所引用之卷內其餘卷證資料（包含文書證據
    、物證等證據），並無證據證明係公務員違背法定程序所取
    得，被告及其選任辯護人於審判程序中復未於言詞辯論終結
    前表示異議，且卷內之文書證據及物證等，亦無刑事訴訟法
    第159條之4之顯有不可信之情況與不得作為證據之情形，則
    依刑事訴訟法第159條之5之規定，本件認定事實所引用之所
    有文書證據、物證等證據，均有證據能力，合先敘明。
貳、實體部分：
一、訊據被告甲○○、丁○○及丙○○固不否認乙○○係經由甲○○介紹給丁○○，丁○○再介紹給丙○○，丙○○復介紹
    給「阿貴」等情，然矢口否認有何違反毒品危害防制法等之
    犯行，(一)被告甲○○則辯稱：當時伊跟丁○○在閒聊，丁○○表示朋友那邊有工作，並問伊有無認識沒有工作的人，丁○○並未說明工作內容為何，因平常伊就跟乙○○有在聯絡
    ，乙○○當時工作剛結束，伊就跟乙○○提到丁○○那邊有
    工作，才將乙○○介紹給丁○○認識，之後伊就沒有再跟他
    們聯絡，又當時伊找乙○○前往大陸並不知道他們是要運輸
    毒品，只猜測那是不好的東西，不知道乙○○要帶回的東西
    是海洛因，另當時丁○○請伊幫忙找人時，也沒有說要給錢
    云云。(二)被告丁○○則辯稱：當初是丙○○詢問伊有無朋友
    沒有工作要找工作，但沒說需要什麼技能，也沒有說要做什
    麼工作，伊隨口應說好，一開始伊也沒有找，之後丙○○又
    打電話詢問，伊剛好去找甲○○喝茶，就順便跟甲○○提起
    ，甲○○就跟伊說乙○○好像要失業了，並說會幫忙問看看
    ，之後甲○○就打電話表示乙○○確定有要找工作，伊才跟
    丙○○表示有找到人，並先跟乙○○、甲○○見面，見面之
    後丙○○就跟伊約時間要將乙○○介紹給丙○○，伊不清楚
    之後乙○○有沒有跟「少東」見面，但隔了1 、2 天以後，
    丙○○問伊有沒有空，要幫丙○○去跟乙○○拿台胞證、護
    照及相片，伊當時有說要晚一點，丙○○表示沒有關係，伊
    並沒有詢問為何要拿這些東西，拿到後就將護照、台胞證還
    有2 張相片拿給丙○○，之後就沒有聯絡了，又當時有問丙○○，但丙○○表示不知道，伊猜應該不是很好的東西，並
    不知道是要去帶毒品到臺灣，又丙○○當時說如果找到人把
    東西帶回來，可以給伊1 到2 萬元云云。(三)被告丙○○並辯
    稱：一開始是「少東」及「阿貴」表示那邊有1 份工作要找
    人，並問伊有沒有人沒有工作，伊後來透過丁○○去找人，
    才找上乙○○，因「阿貴」要伊不要問，所以伊不知道帶回
    來的東西是海洛因，又「少東」雖有答應如果找人到大陸拿
    東西回來，事成有傭金會給伊，但沒有具體說到多少錢，另
    因乙○○他們約在伊店裡面，所以伊就聯絡「少東」，乙○○與「少東」在討論工作內容時，伊本來想在旁邊聽，但「
    少東」說不關伊的事，所以伊就離開，也沒有管他們之後聯
    絡情形如何，此外因「少東」打電話稱不方便去跟乙○○拿
    證件等相關東西，伊就去跟丁○○拿，再轉交給「少東」，
    經過2 個星期後，「少東」有打電話表示在忙無法前往彰化
    拿證件等物，叫伊幫忙去拿，伊就去彰化拿台胞證還有護照
    ，再轉交給乙○○云云。經查：
(一)觀諸證人乙○○於警詢證稱：伊於94年5 月5 日上午8 時25
    分從廣州市至香港，上午11時25分從香港搭中華航空CI604
    班機往臺北，大約下午1 時到達臺灣，又海關發現伊所有的
    托運行李內2 件壁毯有異，遂將2 件壁毯放入X 光掃瞄，發
    現壁毯內有異物，海關及航警當場將其中1 件撕開1 小部分
    ，發現白色粉末等語歷歷（見94年度偵字第8222號偵查卷宗
    第6 、7 頁），其於本院另案審理中供述：伊與甲○○係之
    前「新航線快遞公司」同事，於94年間，甲○○先跟伊聯絡
    並問伊是否要賺外快，甲○○第1 次詢問時，伊拒絕，於94
    年4 月份又再次跟伊提起，甲○○有說跑貨1 次代價是多少
    ，並稱什麼外線、內線，且說從廣州帶毒品回臺灣，但是沒
    有說是要帶海洛因，1 次大約20萬元，然後就叫伊將護照拿
    給丁○○，又甲○○跟伊提說要帶毒品，且先帶伊去認識丁○○，後來在4 月中，伊就把護照拿給丁○○，於4 月29日
    另外1 個人打電話給伊，來電顯示是保密的，叫伊馬上去拿
    護照跟機票，伊就先到臺中的「不識茶茶坊」跟丁○○碰面
    ，後來丁○○接到電話，丁○○就要伊前往臺中市○○路的
    「逗魚茶館」拿護照，當場交付護照、機票及現金，並說明
    是幾點班機，當時在場的人有綽號「鴨子」的丙○○還有「
    阿貴」及「小六」在場，隔天伊就搭機前往大陸，在大陸就
    有人跟伊聯絡，「小六」就在廣州的中央酒店將貨交給伊，
    「小六」將用壁毯包裹毒品直接放進伊行李箱內，並要伊立
    刻離開中央酒店，然後指定伊住進民航酒店，隔天就搭機回
    臺灣等情（見本院94年度重訴字第53號卷(一)第28至29、146
    頁、本院94年度重訴字第53號卷(二)第84至85、136 、148 、
    155 至157 頁），其於本院審理中另具結證述：伊與甲○○
    是貨運公司之前同事，當時甲○○知道伊缺錢，有1 次甲○○打電話約伊在台中市區某地方見面，見面聊天過程中，甲○○問伊是否要賺外快，當時伊公司營運算正常，所以就拒
    絕了，後來伊又與甲○○聯絡上，碰面後，甲○○就跟伊表
    示帶東西可以有錢賺，依個人觀點就是要作違法的事情，但
    是在伊確定前，並沒有跟伊說要帶什麼，之後就介紹伊跟丁○○認識，然後就開始交護照、大頭照及台胞證，交護照時
    ，甲○○也在場，當時就有說內線及外線，2 者價錢不同，
    所謂內線是指國外帶回國內，外線就是國外與國外之間，2
    者相差10萬，從國外帶回國內比較貴，又有提到可能要跑內
    線，不確定是那個地點，酬勞是20萬到25萬元，後來丁○○
    就帶伊去酒店認識阿貴及綽號「鴨子」的丙○○，在那裡就
    是要看伊這個人，伊經由甲○○及丁○○介紹認識丙○○，
    因時間太久不記得總共看見丙○○幾次，但至少有2 次，1
    次在「逗魚茶坊」，另1 次在臺中市○○街的酒店，當天在
    酒店，並沒有談到運輸的事情，但是甲○○及丁○○在台中
    東大路的公園，由伊交護照、台胞證及照片給他們時，有講
    到有關違法的事情，沒有很直接講說是海洛因，但有說就是
    貨，並講到黑話「號子」，伊可以理解就是海洛因，又到逗
    魚茶坊時，丙○○、「阿貴」及「小六」在場，「阿貴」交
    護照、機票及現金給伊，丙○○從頭到尾在旁邊，伊記得丙○○有講話，但具體內容現在不記得，僅記得叫伊不要擔心
    太多，安撫之類的話，又伊到廣州後，有打電話給丙○○確
    認要找誰接頭，丙○○給伊一支電話，伊才打電話找對方，
    對方知道伊是誰，接下來他們要伊自己坐計程車去廣州市區
    ，之後才跟「小六」及「小王」一起吃飯，「小六」才將貨
    交給伊等語綦詳（見本院卷第78至90頁）。互核證人乙○○
    於偵查及本院審理中證述之情節大致相符，若非其親身經歷
    ，實無可能於本院審理中就相關情節大致上仍能清楚描述，
    再佐以證人乙○○於本院審理時，經具結擔保其證言之真實
    可信，且被告甲○○、丁○○及丙○○與證人乙○○並無嫌
    隙，自客觀上言，殊難想像證人乙○○甘冒偽證罪之風險，
    而虛偽捏造本件事實及設詞誣陷之可能，足見證人乙○○前
    開證詞，值堪信實，堪認被告丙○○、「阿貴」、「小六」
    及「小王」基於共同私運管制進口物品即第一級毒品海洛因
    前來臺灣之犯意聯絡，由被告丙○○透過被告丁○○及被告
    甲○○覓得前往大陸地區攜帶毒品回臺之人選，被告丁○○
    及被告甲○○應允後，基於幫助運輸第一級毒品海洛因之犯
    意，將前開訊息轉知乙○○，經徵得乙○○之允諾同意後，
    經由「阿貴」交付護照、機票及現金，被告丙○○同時在場
    安撫乙○○，乙○○進而前往大陸地區運輸第一級毒品海洛
    因回臺之情無訛。佐以扣案夾藏於壁毯2 條內之白色粉末各
    1 包，計2 包可稽，該2 包白色粉末經送請鑑定結果，均含
    第一級毒品海洛因成分，合計淨重2169.53 公克，純度72.3
    2 ﹪，純質淨重1569公克，包裝重3039.87 公克等情，有法
    務部調查局94年6 月27日調科壹字第080009478 號鑑定通知
    書1 紙在卷為憑（見94年度偵字第8222號偵查卷宗第76頁）
    ，復有台北關稅局扣押貨物、運輸工具收據及搜索筆錄、乙○○入出境記錄查詢、機票及托運的行李條各1 份、現場查
    獲照片9 張在卷可參（見94年度偵字第8222號偵查卷宗卷宗
    第18至22頁、第24頁、第28頁），另有如附表所示編號１至
    之物扣案足憑，益徵證人乙○○確實有於上開時、地前往
    大陸地區運輸第一級毒品海洛因之事實至明。
(二)復稽證人甲○○於警詢中自承：當初是丁○○主動向伊提看
    看有沒有朋友要走私毒品賺取外快，所以就介紹乙○○給丁○○認識，再來就由他們自己接洽，伊就不管了，又因乙○○表示離開新航線公司後工作不穩定，很缺錢，所以伊才把
    乙○○介紹給丁○○認識等語不諱（見本院94年度重訴字第
    53號卷(二)第53至54頁），其於偵查中具結證述：因乙○○表
    示滿缺錢，剛好丁○○打電話跟伊提及需要有人從國外帶毒
    品回來臺灣代價20萬元，94年農曆過年後，在乙○○租屋處
    附近，伊才介紹乙○○給丁○○認識，又介紹完之後，停留
    約半小時，又記得丁○○打電話給伊後，大約快1 個星期將
    乙○○介紹給丁○○，打電話給伊之後，伊與丁○○就有約
    出去喝茶，喝茶時有聊到如何找人帶毒品，但是沒有講到報
    酬事情等情相符一致（見本院94年度重訴字第53號卷(二)第
    121 至12 6、136 頁），觀之被告甲○○於警詢及偵查中之
    供述，足認被告甲○○確實有於上開時、地經由被告丁○○
    委託介紹前往運輸毒品之人選，被告甲○○基於幫助運輸毒
    品之犯意，介紹乙○○給丁○○之情。雖被告甲○○於本院
    審理中翻異前詞辯稱：伊雖有將乙○○介紹給丁○○認識，
    但丁○○僅跟伊表示那邊有工作可以做，報酬10至20幾萬元
    ，並沒有說工作內容，伊自己猜想過工作內容可能是有高單
    價的東西需要保護，在之前案件審理中作證並沒有提到毒品
    云云（見本院卷第91至94頁），則由被告甲○○前開供述，
    可知其就有無告知乙○○工作內容係前往運輸毒品乙節，明
    顯有前後不一致。按被告為脫免刑責而辯解乃人情之常，惟
    衡以被告甲○○一開始，係以證人身分經由警員及檢察官之
    訊問，該案係針對乙○○運輸毒品案件，當時被告甲○○既
    未遭檢警追訴，且尚無暇思索是否藉詞掩飾自己罪行之際，
    明確供述有告知走私毒品，甚至供認與被告丁○○喝茶聊天
    時，即知悉要運輸毒品，且談論如何找人選等事實，而被告
    甲○○至本院審理中經由共同被告丁○○等對質詰問，其於
    本院審理中作證，相隔甚久，況斯時其已同列為被告，難謂
    無其他考量而撇清或迴護其他被告之虞，是以被告甲○○於
    警詢及偵查時在前開環境因素所為之陳述，自具有極高度之
    可信性。衡以一般經驗法則，均知悉「東西」、「高單價物
    品」及「毒品」之差異性，被告甲○○之智識程度與常人無
    異，豈有不知前述字義之理，何以其對於工作內容是保護高
    單價物品乙節，隻字未提，此與常情有悖，反觀其於警詢中
    表示「走私毒品」，並於偵查中證稱「從國外帶毒品回台灣
    」等語，顯見其知悉該工作內容即係運輸毒品灼然。況被告
    甲○○為一般有社會經驗之人，而被告丁○○所介紹工作報
    酬高達20萬元，倘若真是介紹單純的工作，被告甲○○豈有
    不好奇工作內容為何而加以詢問，又何以未見其詢問工作內
    容所需之技能為何，且就所需技能詢問乙○○是否具備或符
    合，而僅看中乙○○當時急需用錢之情狀，此亦與常情有違
    ，益徵被告甲○○於丁○○表明有無人要賺外快之際，已知
    悉該工作內容係運輸毒品，且看中乙○○缺錢，願甘冒此風
    險之情。再佐以乙○○證稱：在交護照、照片及台胞證給丁○○時，甲○○也在場，當時就有說內線及外線，並說2 者
    價格不同，也有提到這次要跑內線，且稱酬勞是20萬元，當
    時雖沒有明確說是海洛因，但是有說到黑話等情，詳於前述
    ，互核證人乙○○與被告甲○○於警詢及偵查中之供詞，足
    認被告甲○○確實知悉工作內容係運輸毒品，是被告甲○○
    辯稱：不知道工作內容云云，不可採信。另被告甲○○辯稱
    ：伊介紹乙○○給被告丁○○後，就讓他們自己接洽云云，
    然由證人乙○○證述：伊交付護照、台胞證及照片時，被告
    甲○○也在場，當時還有提到內線及外線之報酬不同，且被
    告甲○○亦自承：介紹完有停留半小時之久等語，均於前述
    ，則由其等對話內容且被告甲○○並非立即離去而有停留之
    情以觀，被告甲○○既在旁，對於談話內容豈可事後推諉表
    示不知情，可知被告甲○○前開辯解，亦不可採。
(三)另參以被告丁○○其於警詢中供述：於94年4 月底經由甲○○介紹認識乙○○，當時係綽號「鴨子」的朋友問伊要不要
    幫忙從外國帶東西入境賺外快，或找看看有沒有人要賺外快
    ，出入境代價約20萬元，伊當時跟乙○○說是要帶違禁物或
    毒品，因「鴨子」說要拿護照及照片，所以就只有向乙○○
    拿這些，此外「鴨子」說介紹有佣金2 萬元，但至今皆未拿
    到該筆錢等語歷歷（見本院94年度重訴字第53號(二)第50至51
    頁），其於偵查中具結證稱：伊是先認識甲○○，經由甲○○介紹認識乙○○，當時伊跟甲○○表示看有無人要賺外快
    ，是從大陸地區帶東西回台灣，代價約1 、20萬元，甲○○
    就介紹乙○○給伊認識，乙○○問伊要帶什麼，伊表示可能
    是毒品或違禁物，之後就將乙○○介紹給綽號「鴨子」的丙○○，讓他們自己去談，除了介紹認識外，有1 次丙○○要
    伊跟乙○○收護照及照片2 張，收到後就交給丙○○等語明
    確（見本院94年度重訴第53號卷(二)第126 至134 頁及95年度
    偵字第11691 號偵查卷宗第60頁），其於本院審理中辯稱：
    當時丙○○請伊找人時，係表示看有沒有朋友要賺外快，帶
    東西回來，報酬1 、20萬元，伊有詢問所謂帶東西是什麼意
    思，但丙○○沒有說，又甲○○介紹乙○○給伊認識時，伊
    有跟乙○○表示可能是不好的事情，僅猜想是違禁物或古董
    等高單價的東西，且要乙○○去瞭解，如果不好的事情就不
    要答應云云（見本院卷第95至97頁），綜觀上開情詞，可知
    被告丁○○坦承有於上開時、地向被告甲○○詢問有無人要
    賺外快，經由被告甲○○介紹認識乙○○，進而將乙○○介
    紹給被告丙○○之情。雖被告丁○○辯稱：不知道是要運輸
    毒品云云。然觀之被告丁○○於警詢、偵查及本院審理中均
    坦認：知悉可能是毒品或違禁物等語不諱，另佐以該次工作
    之報酬為20萬元，且無須特別技能即可從事，一般有社會經
    驗之人均可得而知，該工作內容係以高報酬引誘他人從事不
    法，是其辯稱：不知道是要去運輸毒品云云，已難遽信。又
    參以被告甲○○於警詢及偵查中業已供述，賺外快之內容係
    要從國外走私毒品，詳見於上，則被告甲○○既係經由被告
    丁○○電話告知委託適當人選從事運輸毒品之工作，自無可
    能被告甲○○知悉是要運輸毒品，而前手之被告丁○○卻不
    知情之理，益徵被告丁○○前開辯解，不足為採。另衡以證
    人乙○○於本院審理中具結證述：伊在臺中市○○路的公園
    交付護照、台胞證及照片給丁○○時，已確定要去大陸了，
    甲○○也在場，當時還有提到內線及外線報酬不同，雖沒有
    清楚的講要帶什麼，但都知道要帶什麼等語明確，則由乙○○交付護照、台胞證及照片等物可知，乙○○確實要前往大
    陸地區，斯時亦談論到內線及外線之內容，顯見被告丁○○
    應知悉林俊隆前往大陸是從事運輸毒品。況細繹證人乙○○
    另案於本院審理中證述：當時除了行李箱內除了浴巾是「小
    六」所有以外，其於東西都是伊的物品，這些衣服及褲子是
    伊要去大陸之前，丁○○叫伊帶去，就是他們叫伊將貨物擺
    在下面，衣物擺在上面，伊就用來蓋著裝有毒品的壁毯等語
    歷歷（見94年度重訴字第53號卷(一)第33頁及94年度重訴字第
    53 號 卷(二)第151 、156 頁），其於本院審理中亦具結證述
    ：確定有人叫伊多帶衣服過去，好像是可以用來包貨，但是
    是誰說的現在忘記了，又其於偵查中提到姓羅的人要伊攜帶
    6 件衣服過去，姓羅的人就是指丁○○等語明確（見本院卷
    第89 頁） ，則細究被告丁○○要乙○○多攜帶衣物作為掩
    飾之舉，若被告丁○○真不知道運輸之物品為何，豈會知悉
    要提醒乙○○多帶衣服作為掩飾之用，可見被告丁○○確實
    知悉運輸之物品為毒品無誤，是被告丁○○前開辯解，自不
    可採。
(四)至被告丙○○雖以前詞置辯，惟細究被告丙○○於另案審理
    中證述：1 位在PUB 認識的朋友，問伊是否有人要賺錢，並
    說大約可以賺15萬元至20萬元，因丁○○在做運輸，可能人
    脈好，伊就託丁○○找想賺大錢及目前沒工作之人，伊認為
    應該是要做違法的事，嗣丁○○先拿乙○○的護照、台胞證
    及照片給伊，後在「潘金蓮酒店」介紹乙○○給伊認識，伊
    從丁○○那邊拿到乙○○的護照、台胞證、照片後2 日，該
    友人即來臺中市○○路97號之租處樓下取走，伊於94年4 月
    29日，有聯絡乙○○去「不識茶茶坊」，由「阿貴」先前往
    該茶坊確認乙○○，但「阿貴」未現身，後「阿貴」又叫伊
    再電話通知乙○○轉往「逗魚茶館」，後來伊與「阿貴」及
    「小六」一起前往「逗魚茶館」與乙○○見面，由「阿貴」
    把機票、護照交給乙○○等情（見本院94年度重訴第53卷(二)
    第138、140、145至148頁），可見被告丙○○係經由被告丁○○尋覓適當前往大陸地區之人選，且被告甲○○係經由被
    告丁○○之請託，進而介紹乙○○給被告丁○○認識後，輾
    轉將乙○○介紹給被告丙○○，被告丙○○復將乙○○介紹
    給「阿貴」等人認識之情，復觀以被告丁○○有向乙○○收
    取護照、台胞證及照片，轉交被告丙○○，則被告丙○○不
    但為被告甲○○及被告丁○○之前手，且所涉情節，亦均較
    被告甲○○為深，被告甲○○既於事前即知乙○○此行前往
    大陸地區之目的係運輸毒品來臺，且被告丁○○有表示要多
    帶衣服來掩飾毒品，已如前述，則為其前手之被告丙○○焉
    有不知之理。再稽證人乙○○於另案審理中指稱：丁○○有
    帶伊去臺中的酒店，當時還有看到丙○○，又在不識茶茶坊
    時，記得丁○○有打電話跟伊聯絡，但是電話是未顯示，之
    後就叫伊去逗魚茶館，那時候只有看到丙○○、「阿貴」及
    「小六」，當天就有拿到護照、機票及現金，又丙○○乃全
    程參與之人，指示伊如何運輸，拿毒品給伊之「小六」，亦
    只有丙○○認識等情（見本院94年度重訴第53號卷(二)第136
    、155 頁及臺灣高等法院95年度上訴字第1817號卷第48頁）
    ，核與被告丙○○於警詢中自承：伊還有介紹過「小六」給
    「阿貴」認識等情相符一致（見本院94年度重訴第53號卷(二)
    第48頁），且其偵查中具結證述：伊在臺中市的茶坊，有拿
    護照、台胞證及機票給乙○○，當時在場的有伊、「阿貴」
    、「小六」及乙○○等情（見本院94年度重訴第53號卷(二)第
    138 至139 頁），則互核被告丙○○與證人乙○○前開證詞
    可知，被告丙○○、「阿貴」、「小六」及乙○○確實有在
    「逗魚茶坊」見面，倘若被告丙○○真僅係單純幫忙找人，
    為何乙○○所有之護照、台胞證及照片係由其收取，甚至交
    付機票及現金時，就找人運輸毒品之重要環節其均在場，可
    見被告丙○○辯稱：事後由乙○○與「少東」等人自行接洽
    云云，不可採信。況徵之證人乙○○於本院審理中證述：伊
    見過丙○○至少2 次，其中1 次在酒店，另1 次在「逗魚茶
    坊」，又過程中丙○○有講話，並要伊不要太多心，安撫之
    類的話，況伊到廣州後，也有打電話給丙○○等節，已於前
    述，另參以證人乙○○於本院審理中另結稱：到後來所有運
    輸流程，包括去大陸地區要跟誰聯繫，都是丙○○提供對方
    電話，從大陸回來在還沒有被查獲的時候，伊就馬上打電話
    給丙○○，伊後面還有接觸到的人就是丙○○跟「阿貴」，
    包括拿毒品給伊的「小六」也只有丙○○認識，伊之前也不
    認識「小六」，跟「小六」見面時，也只有丙○○在場等語
    歷歷（見本院卷第88頁），再參以證人乙○○所使用號碼為
    0000000000之行動電話有於其出境後之94年4 月30日之「18
    ：15：37」、「18：19：42」、「18：22：34」、「94 年5
    月3 日之08：28：03」及「94年5 月4 日之00：27：37」撥
    打被告丙○○所使用號碼為0000000000之行動電話，且證人
    乙○○於入境後，亦有撥打電話給被告丙○○等情，此有電
    話通聯紀錄在卷足憑（見94年度偵字第8222號偵查卷宗第53
    至55頁），則由證人乙○○上開情詞，倘若被告丙○○僅係
    單純介紹而已，為何被告丙○○多次與乙○○見面，甚至對
    乙○○為安撫之語，又乙○○於出境之後，何以聯絡對象為
    被告丙○○，是被告丙○○就自大陸地區運輸毒品回臺一事
    ，與乙○○、「阿貴」、「小六」及「小王」間，不僅有犯
    意聯絡，且有行為之分擔，應堪確定。復觀諸被告丙○○於
    警詢中另自承：伊認識乙○○，目前沒有跟乙○○聯絡，伊
    已刪除乙○○使用之聯絡電話號碼，刪除電話是因為與乙○○不熟，且「阿貴」表示乙○○已經被抓等情不諱（見本院
    94年度重訴字第53號卷(二)第47頁），則由被告丙○○前開供
    述，可知被告丙○○當時確實有將乙○○電話號碼輸入於其
    所用之行動電話，倘若其單純介紹一節為真，其日後又無須
    跟乙○○聯繫，其何須輸入乙○○之聯絡電話，況徵以乙○○遭逮捕，被告丙○○即刪除乙○○電話號碼之舉止，可見
    被告丙○○確實有與「阿貴」等人共同運輸之犯意聯絡，知
    悉乙○○遭逮捕，為避免留下跡證，方刪除乙○○之號碼甚
    明。
(五)至被告丙○○辯稱：係綽號「少東」、「東柏」之張世維（
    原名張東柏）請伊介紹人選前往大陸云云。惟查：張世維於
    警詢時否認其知情，又無其他證據，足資佐證，尚難僅憑被
    告丙○○單一證述即認定張世維亦有涉案。況被告丙○○辯
    稱：當時乙○○與「少東」在談時，伊過去要聽，但「少東
    」表示不關伊事云云，但證人乙○○證述：伊沒有見過「少
    東」，且僅有見過被告丙○○、「阿貴」及「小六」等語甚
    明，是被告丙○○就此所辯，委無足取。
(六)綜上所陳，本件事證已臻明確，被告甲○○、丁○○及丙○○所辯無非事後卸責之詞，均不足採，其犯行堪以認定，應
    依法論科。
二、新舊法之比較適用：
    刑法及刑法施行法部分條文業經修正公佈，並均於95年7 月
    1 日施行。修正後刑法第2 條第1 項之規定，係規範行為後
    法律變更所生新舊法律比較適用之準據法，於修正後刑法施
    行後，應適用修正後刑法第2 條第1 項規定之從舊從輕之原
    則為比較；修正後刑法第2 條第2 項，則為同條第1 項之特
    別規定，於修正後刑法施行後，關於非拘束人身自由之保安
    處分，應依修正後刑法第2 條第2 項之規定，適用裁判時之
    法律。又修正後刑法第35條，乃刑之重輕之法定次序與標準
    ，應適用裁判時之修正後刑法第35條之規定。修正後刑法第
    2 條第1 項係採從舊從輕原則，適用最有利於行為人之法律
    。比較時應就罪刑有關之共犯、未遂犯、連續犯、牽連犯、
    結合犯，以及累犯加重，自首減輕暨其他法定加減原因（如
    身份加減）與加減例等一切情形，綜其全部之結果而為比較
    。關於易科罰金之折算標準、易服勞役之折算標準及期限、
    罰金與死刑是否併予執行、多數有期徒刑定應執行之刑時之
    最高刑期之限制等之修正，事涉行為人易刑折算標準金額之
    多寡與期限之長短及定執行刑時能否就罰金刑併予執行或有
    期徒刑定應執行之刑時最高度之限制，應依修正後刑法第2
    條第1 項規定，適用最有利於行為人之法律。拘束人身自由
    之保安處分，並非屬修正後刑法第2 條第2 項規定之範圍，
    除有特別規定者外，應依修正後刑法第2 條第1 項規定，適
    用最有利於行為人之法律。從刑附屬於主刑，除法律有特別
    規定者外，依主刑所適用之法律。惟如新舊法處罰之輕重相
    同，即無有利或不利之情形，無比較適用之問題，非修正後
    刑法第2 條第1 項所指法律有變更，即無修正後刑法第2 條
    第1 項之適用，應依一般法律適用原則，適用裁判時法。惟
    如逕行適用行為時法，因結果並無不同，對判決不生影響，
    上訴審毋庸撤銷改判（以上參考最高法院95年5 月23日刑事
    庭第8 次會議決議、95年11月7 日第21次刑事庭會議紀錄及
    最高法院24年上字第4634號、24年上字第5292號、27年上字
    第2615號判例）。茲首就與本案有關且於為刑之宣告前須先
    行及連帶確定應如何適用之法律修正情形列述如下：
(一)共同正犯部分：
    刑法第28條原規定：「二人以上共同『實施』犯罪之行為者
    ，皆為共同正犯。」新法修正為：「二人以上共同『實行』
    犯罪之行為者，皆為共同正犯。」將舊法之「實施」修正為
    「實行」。原「實施」之概念，包含陰謀、預備、著手及實
    行等階段之行為，修正後僅共同實行犯罪行為始成立共同正
    犯。是新法共同正犯之範圍已有限縮，排除陰謀犯、預備犯
    之共同正犯。新舊法就共同正犯之範圍既因此而有變動，自
    屬犯罪後法律有變更，而非僅屬純文字修正，應有新舊法比
    較適用之問題。
(二)罰金刑之計算單位及處罰部分：
    被告行為時刑法第33條第5 款規定：罰金為1 元以上。依罰
    金罰鍰提高標準條例第1 條前段提高為10倍，再依現行法規
    所定貨幣單位折算新臺幣條例第2 條規定折算後為新臺幣為
    30元以上。而95年7 月1 日起施行之刑法第33條第5 款規定
    ：罰金為新臺幣1,000 元以上，以百元計算。經比較新、舊
    法之結果，以被告行為時之舊法所定罰金單位對被告較為有
    利，依刑法第2 條第1 項規定，有關罰金刑最低額部分，應
    適用修正前刑法之規定。
(三)死刑及無期徒刑之減輕部分：
    刑法第64條第2 項就死刑減輕之規定，原規定「死刑減輕者
    ，為無期徒刑，或為15年以下12年以上有期徒刑」，修正為
    「死刑減輕者，為無期徒刑」；第65條第2 項就無期徒刑減
    輕之規定，原規定「無期徒刑減輕者，為7 年以上有期徒刑
    」，修正為「無期徒刑減輕者，為20年以下15年以上有期徒
    刑」，此均屬法律變更（至於死刑及無期徒刑不得加重之部
    分均未修正）。
(四)綜上所述，比較前述各該新舊法變更之結果，私運管制物品
    進口罪及運輸第1 級毒品罪之併科罰金部分，罰金刑之最低
    度限制業已提高至新臺幣1 千元，較被告行為時之新臺幣30
    元不利；又死刑及無期徒刑減輕之部分，亦係修正前之規定
    對被告有利；是綜合比較此部分變更結果且整體適用法律，
    應依修正後刑法第2 條第1 項前段規定，適用修正前之刑法
    第33條第5 款、第28條、第64條第2 項、第65條第2 項等規
    定。至於修正後刑法第55條關於想像競合之規定並無變更，
    但書關於想像競合科刑之限制，為法理之明文化，非屬法律
    變更（最高法院95年度台上字第5589、5599、5669號等判決
    意旨參照），併予說明。
三、按海洛因為毒品危害防制條例第2 條第2 項第1 款所稱之第
    一級毒品，並為行政院依據懲治走私條例第2 條第4 項授權
    公告之「懲治走私條例公告管制物品項目及其數額」，其中
    甲項管制進出口物品第4 款所列之毒品，不得運輸亦不得私
    運進口。又自大陸地區私運物品進入臺灣地區者，以私運物
    品進口論，懲治走私條例第12條亦有規定；輸入或攜帶進入
    臺灣地區之香港或澳門物品，以進口論，香港澳門關係條例
    第35條第2 項前段亦有明文。則由大陸地區經由香港地區私
    運管制進口物品進入臺灣地區，雖非由大陸地區直接私運物
    品進入臺灣地區，然既係經由香港地區攜帶進入臺灣地區，
    依香港澳門關係條例第35條第2 項前段規定以進口論，自應
    適用懲治走私條例規定處斷。次按運輸毒品罪祇以所運輸之
    毒品已實施運送為已足，並非以運扺目的地為完成犯罪之要
    件，換言之，區別該罪既遂、未遂之依據，應以已否起運為
    準，既已起運，構成該罪之輸送行為即已完成，不以達到目
    的地為既遂條件（最高法院92年度台上字第3096號判決可資
    參照）。查乙○○自大陸地區廣州運輸毒品海洛因抵達我國
    桃園中正國際機場，雖於通關時，即為警查獲，但其既以搭
    乘飛機抵達桃園中正國際機場，並下機進入我國領域內（含
    附表所示之物），其等私運管制物品海洛因進口及運輸毒品
    海洛因之行為自均已完成。再按幫助犯之成立，主觀上行為
    人須有幫助故意，客觀上須有幫助行為，意即須對於犯罪與
    正犯有共同之認識，而以幫助之意思，對於正犯資以助力，
    而未參與實施犯罪之行為者而言（參照最高法院75年度台上
    字第1509號、88年度台上字第1270號刑事判決意旨）。本件
    被告甲○○及被告丁○○均明知被告丙○○係尋找人選前往
    大陸地區走私、運輸毒品海洛因，竟仍基於幫助之意思，找
    尋人選，進而將乙○○介紹給被告丙○○，被告丁○○並幫
    忙拿取護照、台胞證及照片等證件給被告丙○○，為幫助他
    人犯罪之從犯，核被告甲○○及丁○○所為，係犯刑法第30
    條第1 項前段、毒品危害防制條例第4 條第1 項之幫助運輸
    第一級毒品罪及懲治走私條例第2 條第1 項之幫助私運管制
    物品進口罪；核被告丙○○所為，係犯毒品危害防制條例第
    4 條第1 項之運輸第一級毒品罪及懲治走私條例第2 條第1
    項之私運管制物品進口罪。其等持有海洛因之低度行為，應
    為運輸之高度行為所吸收，不另論罪。至公訴意旨認被告丙○○應依幫助運輸第一級毒品罪及幫助私運管制物品進口罪
    處斷，尚有未洽，惟起訴事實相同，爰依法變更起訴法條，
    併此敘明。被告丙○○就上揭運輸第一級毒品海洛因犯行，
    與已成年之乙○○、「阿貴」、「小六」、「小王」間，均
    有犯意聯絡，而由乙○○實施將該管制進口之第一級毒品由
    大陸地區經香港地區私運入境，均為共同正犯。另被告丁○○、甲○○等人，均係基於幫助之犯意，負責介紹乙○○供
    為運毒集團使用，提供構成要件以外之助力，其等與被告丙○○、乙○○、「阿貴」、「小六」、「小王」等人間，並
    無證據證明就本件犯罪有何犯意聯絡，均應為本件犯罪之幫
    助犯，併此敘明。其等係以一個私運之行為，同時觸犯懲治
    走私條例第2 條第1 項之私運管制物品進口罪及毒品危害防
    制條例第2 條第1 項之運輸第一級毒品罪，應依想像競合犯
    之規定，從一重之運輸第一級毒品罪處斷。又被告甲○○及
    丁○○係以幫助犯罪之意思而參與，所為核係刑法之幫助犯
    ，爰依正犯之刑減輕之。按刑法第59條之酌量減輕其刑，必
    於犯罪之情狀，在客觀上足以引起一般同情，認為即予宣告
    法定低度刑期，猶嫌過重者，始有其適用（最高法院51年度
    台上字第899 號判例參照）。本院審酌被告甲○○、丁○○
    及丙○○等並無前科，素行尚稱端正，且被告甲○○及丁○○因圖小利方幫助被告丙○○為本件犯行，並非本件運輸毒
    品犯行之主導者，而被告丙○○此次參與私運之海洛因數量
    雖鉅，並已由共同正犯乙○○私運入境，然因及時為警查獲
    ，尚未流出市面，所生損害未擴大，且辦理乙○○出國相關
    事宜均由「阿貴」為之，衡情論以法定最輕本刑，猶屬過重
    ，其犯罪之情狀，衡情尚有可憫之處，爰就被告3 人均依刑
    法第59條規定，就運輸第一級毒品罪部分，予以酌量減輕其
    刑，並就被告甲○○、丁○○部分遞減其刑。爰審酌被告甲○○及丁○○幫助運輸毒品海洛因及被告丙○○運輸毒品海
    洛因數量鉅大，將可能嚴重危害國民身心健康，其等明知此
    為法所嚴禁，惟乙○○運輸海洛因入境後即被查獲，尚未對
    社會大眾造成危害，被告甲○○、丁○○及丙○○並無前科
    ，素行良好，而被告甲○○及丁○○係因貪圖小利方幫助被
    告丙○○為本件運輸毒品犯行，且其2 人涉案程度之不同，
    被告丙○○雖涉案程度較深，但許多細節係由「阿貴」為之
    ，均否認犯行，態度欠佳等一切情狀，分別量處如主文所示
    之刑。
四、雖扣案如附表編號1 所示之第一級毒品海洛因，為違禁物，
    及空包裝並未與毒品完全析離仍留有極微量海洛因殘渣，均
    應依毒品危害防制條例第18前段規定，不問屬於犯人與否，
    均沒收銷燬之，然有關附表編號1 所示之違禁物，業經臺灣
    桃園地方法院檢察署檢察官以95年度執他字第4363號執行沒
    收銷燬之，此有臺灣桃園地方法院檢察署扣押（沒收）物品
    處分命令在卷可佐，自無從再宣告沒收銷燬，又扣案如附表
    編號2 所示之手機（不含SIM 卡），係供共同正犯乙○○運
    輸毒品犯罪所用之物；扣案如附表編號3 所示之供（但非專
    供）方便攜帶、藏放本件海洛因所用之行李箱；扣案如附表
    編號4 至9 所示之供（但非專供）掩飾本件海洛因所用之衣
    物，以上均為共同正犯乙○○所有；扣案如附表編號10、11
    所示之物，係共同正犯「小六」所有之物，且係供（但非專
    供）藏放本件海洛因所用，據共同正犯乙○○供明在卷（見
    本院94年度重訴字第53號卷(二)第151 至152 頁），以上扣案
    物，雖原應依毒品危害防制條例第19條第1 項宣告沒收，然
    亦經臺灣桃園地方法院檢察署檢察官於上開執行案件宣告沒
    收，此有同上之臺灣桃園地方法院檢察署扣押（沒收）物品
    處分命令在卷可參，亦無從宣告沒收。有關行動電話之服務
    需以SIM 卡為使用介面，各該公司於出租行動電話門號予者
    消費使用時，即同時提供SIM 卡給消費者做為門號使用之介
    面，故於各該公司接受消費者申辦門號並將該門號開通上線
    時，各該公司即將SIM 卡之所有權移轉於消費者，於退租或
    拆機時不需繳回，故本件前開SIM 卡應屬消費者所有甚明，
    有關乙○○所有行動電話號碼為0000000000之SIM 卡1 張，
    乙○○於本院審理中證稱有用來跟被告丙○○聯繫用，然其
    供述該號碼為其姊姊所申辦等情（見本院94年度重訴字第53
    號卷(一)第146 頁），該SIM 卡既非乙○○所有，且非違禁物
    ，爰不宣告沒收。此外，「小王」所交付之SIM 卡雖亦係供
    犯罪所用之物，然無證據證明為「小王」所有，亦不宣告沒
    收。再有關被告丙○○等人用來聯繫犯罪所用之行動電話，
    亦無證據證明為被告丙○○等人所有，且未扣案，亦非違禁
    物，自不宣告沒收。又未扣案由「阿貴」交付予乙○○之機
    票、35,000元，為乙○○至大陸地區往返所必要之交通、食
    、宿生活支出費用，非乙○○因犯本罪所得之財物，爰不為
    沒收或追徵價額、以其財產抵償之諭知。至被告丙○○、「
    阿貴」應允乙○○私運上開海洛因入境後，將給付之報酬20
    萬元，及給付被告甲○○及丁○○傭金部分，因乙○○、甲○○及丁○○尚未實際取得此部分酬勞，自無庸宣告沒收；
    又鑑定時經取樣鑑驗耗用之毒品，因已不存在，亦不得宣告
    沒收，併此敘明。
據上論斷，應依刑事訴訟法第299 條第1 項前段、第300 條，懲
治走私條例第2 條第1 項、第11條，毒品危害防制條例第4 條第
1 項，刑法第2 條第1 項前段、第11條前段、第30條、第28條、
第55條、第59條，修正前刑法第65條第2項，判決如主文。
本案經檢察官翁偉玲到庭執行職務
中    華    民    國    97    年    11    月    20    日
                  刑事第七庭審判長法  官   蕭世昌
                                  法  官   蔡羽玄
                                  法  官   連雅婷
以上正本證明與原本無異。
如不服本判決應於收受判決後10日內向本院提出上訴書狀，並應
敘述具體理由。其未敘述上訴理由者，應於上訴期間屆滿後20日
內向本院補提理由書(均須按他造當事人之人數附繕本)「切勿逕
送上級法院」。
                                  書記官  張尹嫚
中    華    民    國    97    年    11    月    20    日
附表：
┌───┬───────┬────┬───────┐
│編號  │物    品      │所有人  │   數    量   │
├───┼───────┼────┼───────┤
│１    │海洛因        │        │2包（合計淨重 │
│      │              │        │2169.53公克、 │
│      │              │        │純度百分之72.3│
│      │              │        │2、純質淨重156│
│      │              │        │9公克、包裝重3│
│      │              │        │039.87公克）  │
├───┼───────┼────┼───────┤
│２    │NOKIA 手機（不│乙○○  │1支           │
│      │含SIM卡）     │        │              │
├───┼───────┼────┼───────┤
│３    │行李箱        │同上    │1個           │
├───┼───────┼────┼───────┤
│４    │外套          │同上    │2件           │
├───┼───────┼────┼───────┤
│５    │上衣          │同上    │5件           │
├───┼───────┼────┼───────┤
│６    │背心          │同上    │1件           │
├───┼───────┼────┼───────┤
│７    │長褲          │同上    │6件           │
├───┼───────┼────┼───────┤
│８    │內褲          │同上    │6件           │
├───┼───────┼────┼───────┤
│９    │襪子          │同上    │12隻          │
├───┼───────┼────┼───────┤
│１０    │壁毯（業經拆解│小六    │2條（毯面及內 │
│      │為壁毯毯面及壁│        │裡各2條）     │
│      │毯內裡）      │        │              │
├───┼───────┼────┼───────┤
│    │浴巾          │小六    │1條           │
└───┴───────┴────┴───────┘
附錄：本案論罪科刑法條全文
懲治走私條例第二條：
私運管制物品進口、出口逾公告數額者，處七年以下有期徒刑，
得併科新臺幣三百萬元以下罰金。
以犯前項之罪為常業者，處三年以上十年以下有期徒刑，得併科
新臺幣五百萬元以下罰金。
第一項之未遂犯罰之。
第一項所稱管制物品及其數額，由行政院公告之。
毒品危害防制條例第四條：
製造、運輸、販賣第一級毒品者，處死刑或無期徒刑；處無期徒
刑者，得併科新臺幣一千萬元以下罰金。
製造、運輸、販賣第二級毒品者，處無期徒刑或七年以上有期徒
刑，得併科新臺幣七百萬元以下罰金。
製造、運輸、販賣第三級毒品者，處五年以上有期徒刑，得併科
新臺幣五百萬元以下罰金。
製造、運輸、販賣第四級毒品者，處三年以上十年以下有期徒刑
，得併科新臺幣三百萬元以下罰金。
製造、運輸、販賣專供製造或施用毒品之器具者，處一年以上七
年以下有期徒刑，得併科新臺幣一百萬元以下罰金。
前五項之未遂犯罰之。


司法院資訊處製作；財團法人民間司法改革基金會備份。
